【裁判字號】    99,訴,1381
【裁判日期】    991029
【裁判案由】    強盜等
【裁判全文】
臺灣高雄地方法院刑事判決              99年度訴字第1381號
公  訴  人  臺灣高雄地方法院檢察署檢察官
被      告  甲○○
指定辯護人  本院公設辯護人蘇鴻吉
上列被告因強盜等案件，經檢察官提起公訴（99年度偵字第24335號）
，本院判決如下：
    主  文
甲○○犯竊盜罪，累犯，處有期徒刑肆月；又犯攜帶兇器強盜罪
，累犯，處有期徒刑柒年貳月，扣案之水果刀壹把，沒收；又犯
攜帶兇器強盜罪，累犯，處有期徒刑柒年陸月，扣案之水果刀壹
把，沒收。應執行有期徒刑壹拾年，扣案之水果刀壹把，沒收。
    事  實
一、甲○○前因違反毒品危害防制條例，經法院判處有期徒刑9
    月確定，於民國（下同）97年11月14日執行完畢出監。猶不
    知悔改，(一)於99年7 月17日上午9 時許，在高雄縣仁武鄉○○路登發市場內，見停放該處之乙○○所有車號TGX-337 號
    輕型機器腳踏車〔價值約新臺幣（下同）5,000 元〕鑰匙並
    未取下，遂基於意圖為自己不法之竊盜犯意，徒手啟動該機
    車電門逕自騎走而竊取得手，供己使用。(二)於99年7 月22日
    12時許，騎乘上揭竊得機車至址設高雄縣鳳山市○○路81號
    之「萊爾富超商」，另基於意圖為自己不法之強盜所有，自
    前揭機車置物箱內取出並戴上乙○○所有之口罩一個，身著
    咖啡色上衣及牛仔長褲，攜帶其所有客觀上足以對人之生命
    、身體、安全構成威脅，具有危險性，可供兇器使用之水果
    刀1 把進入該店內佯裝購買飲料，旋即將該水果刀抵住店員
    丁○○之腰部，喝令打開收銀機，以脅迫丁○○至使不能抗
    拒，任憑甲○○取走收銀機內1,800 元。(三)於99年7 月24日
    6 時15分許，騎乘上揭竊得機車至址設高雄縣仁武鄉○○○
    路443 號之「全家便利商店」，頭戴上開乙○○所有之口罩
    、深著黑長袖外衣外搭青綠色短上衣，攜帶上開可供兇器使
    用之水果刀1 把進入該店，佯裝顧客，趁店員丙○○不注意
    時，由櫃臺左側缺口進入櫃臺內以該水果刀抵住丙○○腰際
    ，喝令丙○○打開收銀機，以脅迫丙○○至使不能抗拒，任
    由甲○○打開收銀機取走現金8,000 元。(四)甲○○將所得錢
    財購買毒品花用殆盡，嗣於99年7 月26日19時30分許，經警
    在高雄縣鳥松鄉○○路251 號麥當勞停車場前查獲，當場扣
    得前揭水果刀1 把。
二、案經高雄縣政府警察局鳳山分局報請臺灣高雄地方法院檢察
    署檢察官偵查起訴。
    理    由
壹、證據能力部分
一、按被告以外之人於審判外之陳述，雖不符前4 條之規定，而
    經當事人於審判程序同意作為證據，法院審酌該言詞陳述或
    書面陳述作成時之情況，認為適當者，亦得為證據，刑事訴
    訟法第159 條之5 第1 項定有明文。
二、本案認定事實所引用之卷內證據資料，除原已符同法第159
    條之1 至第159 條之4 規定，及法律另有規定等傳聞法則例
    外規定，而得作為證據外，並無證據證明係公務員違背法定
    程式所取得，而檢察官及被告於本院行準備程序時，均同意
    其作為本案證據之證據能力，且本院審酌前揭陳述作成時之
    情況，並無違法取證之瑕疵，亦認以之作為證據為適當，是
    本件有關被告以外之人於審判外之言詞或書面陳述等供述證
    據，依前揭法條意旨，自均得為證據。
貳、認定事實所憑之證據及理由
一、認定事實：(一)訊據被告於警詢、偵訊及本院審理時對上開犯
    罪事實均坦承不諱，(二)核與被害人乙○○、丁○○、丙○○
    於警詢指訴（見警詢卷第9 頁至第13頁、第18頁至第19頁、
    第21頁至第22頁）及偵訊時具結證述（見偵訊卷第29頁至第
    30頁、第32頁至第33頁、第40頁至第42頁）相符，(三)並有被
    害人丁○○指認被告照片及其所使用之水果刀、花紋口罩照
    片3 張（見警詢卷第15頁至第16頁）、萊爾富便利商店監視
    錄影器翻拍照片3 張及被告身上所穿同款系衣服翻拍照片（
    見警詢卷第17頁、第41頁至第42頁）、全家便利商店監視錄
    影器翻拍照片14張及被告使用之水果刀、穿著衣服及騎乘機
    車照片4 張（見警詢卷第44頁至第51頁）、99年7 月26日搜
    索扣押筆錄、扣押物品收據及扣押物品清單一份（見警詢卷
    第24頁至第28頁）在卷可稽，被告自白應與事實相符，足為
    判斷之依據，本案事證明確，被告上揭犯行堪予認定，應予
    依法論科。
二、論罪部分
  (一)核被告所為竊取車號TXG-377 號機車之行為，係犯刑法第
    320 條第1 項之竊盜罪。
  (二)核被告持水果刀脅迫「萊爾富超商」店員丁○○並自收銀機
    內取走1,800 元之行為，因被告攜帶用以犯罪之水果刀，為
    一般市面販售之刀具，刀刃套有紅色刀鞘，金屬材質，堅硬
    銳利，此有扣案水果刀照片在卷足稽，是上開水果刀客觀上
    當係對於人之生命、身體具有危險性之兇器甚明，是核被告
    所為，係犯刑法第330 條第1 項攜帶兇器強盜罪。
  (三)核被告持水果刀脅迫「全家便利商店」店員丙○○並自收銀
    機內取走8,000 元之行為，因被告攜帶上開足供為兇器使用
    之水果刀犯罪，亦係犯刑法第330 條第1 項攜帶兇器強盜罪
    。
  (四)被告所犯上開各罪間，犯意各別，行為互殊，應予分論併罰
    。
三、刑之加重減輕事由
  (一)被告有事實欄所述刑之宣告及執行，有臺灣高等法院被告前
    案紀錄表1 份在卷可稽，其受有期徒刑執行完畢，5 年內故
    意再犯本件有期徒刑以上之罪，均為累犯，俱應依刑法第47
    條第1 項規定加重其刑。
四、科刑部分
  (一)審酌被告年僅29歲，體力健全，不培養正當技能以自身體力
    謀取生活所需，歷經觀察、勒戒及刑之執行仍未能積極戒除
    毒癮，竟犯竊盜罪：見被害人乙○○未將機車鑰匙取下而
    予竊取供己使用，法治觀念不足，顯然無意遵重被害人對其
    財產之使用受益，使被害人不僅受價值5,000 元財產損失，
    亦承受臨時欠缺交通工具之往來不便利，檢察官就此求處有
    期徒刑4 月，尚屬適當；就持水果刀強盜「萊爾富超商」
    與「全家便利商店」部分：分別強盜所得1,800 元與8,000
    元，使店員丁○○、丙○○於執行職務時突然感受驚慌害怕
    ，因而造成心理陰霾，並增加例行作業額外之工作與不便；
    惟念及被告並未於犯罪過程中施予被害人財產損失以外之
    身體上傷害，被告所強盜所得金額非鉅，犯罪後亦坦承犯行
    ，表示悔意，犯後態度尚可及被告犯罪之動機、目的、手段
    等一切情狀，分別量處如主文所示之刑，並合併定應執行刑
    ，以示懲儆。至檢察官就強盜罪部分具體求刑有期徒刑8 年
    、8 年2 月，合併定應執行刑14年2 月，綜合上揭量刑事由
    ，仍嫌過重，附此敘明。
  (二)從刑之審酌：扣案之水果刀1 把，為被告所有供本件強盜
    案件犯罪所用之物，業經被告坦承，爰依刑法第38條第1 項
    第2 款之規定，宣告沒收。至於扣案之口罩，係被害人乙○○所有，亦經乙○○及被告供述在卷；綠色T 恤1 件，則
    係被告日常生活穿用物品，並非供本件犯罪所用之物，爰均
    不予宣告沒收，併此敘明。
據上論斷，應依刑事訴訟法第299 條第1 項前段，刑法第320 條
第1 項、第330 條第1 項、第51條第5 款、第55條、第47條第1
項、第38條第1項第2款，刑法施行法第1 條之1 ，判決如主文。
本案經檢察官曾財和到庭執行職務
中    華    民    國    99    年    10    月    29    日
                  刑事第十三庭 審判長法  官  黃蕙芳
                                     法  官  王參和
                                     法  官  楊智守
以上正本證明與原本無異。
如不服本判決應於收受送達後10日內向本院提出上訴書狀，並應
敘述具體理由；如未敘述上訴理由者，應於上訴期間屆滿後20日
內向本院補提理由書（均須按他造當事人之人數附繕本）「切勿
逕送上級法院」。
中    華    民    國    99    年    10    月    29    日
                                書記官  蔡毓琦

司法院資訊處製作；財團法人民間司法改革基金會備份。
